臺北高等行政法院裁定
111年度訴字第437號
原      告  游信興                                      


被      告  新北市政府工務局

代  表  人  詹榮鋒（局長）
上列當事人間建築法事件，原告不服新北市政府中華民國111年2
月14日新北府訴決字第1102370179號（案號：1103031347號）及
第1102370180號（案號：1103031348號）訴願決定，提起行政訴
訟，本院裁定如下：
　　主  文
原告之訴駁回。
訴訟費用由原告負擔。
　　理  由
一、按訴願之提起，應自行政處分達到或公告期滿之次日起30日
    內為之；訴願事件，提起訴願逾法定期間或未於訴願法第57
    條但書所定期間內補送訴願書者，應為不受理之決定，訴願
    法第14條第1項、第77條第2款分別定有明文。又行政訴訟法
    第4條規定，提起撤銷訴訟應經訴願程序，故未經合法訴願
    程序而提起撤銷訴訟者，不符須經合法訴願之前置要件，其
    起訴為不合法，又不能補正，應依同法第107條第1項第10款
    裁定駁回之。
二、原告因建築法事件提起行政訴訟，惟原處分（即被告民國11
    0年10月21日新北工使字第1102013069號函及新北工使字第1
    101956697號函），均係於110年10月27日合法送達原告居住
    地址花蓮縣○○鄉○○村○○○街OO號，有送達證書在卷可稽（見
    本院卷第127、129頁）。又依訴願扣除在途期間辦法第2條
    規定，扣除在途期間5日，核計原告提起訴願之30日不變期
    間應自原處分送達之翌日即110年10月28日起算，至110年12
    月1日（星期三）屆滿。惟原告遲至110年12月8日始向訴願
    機關即新北市政府提起訴願，此觀原告所提訴願書上被告收
    文日期即明（見本院卷第131、137頁)，是原告提起訴願顯
    已逾期。原告主張其於110年11月9日始知悉行政文書郵件送
    存之事實，又郵務送達通知書上載有郵局營業時間為08：30
    至17：00，原告任職時間係同屬該時段，偶有加班較長時間
    ，原告於郵局營業時間究應如何領取云云。惟行政程序法第
    72條第1項規定：「送達，於應受送達人之住居所、事務所
    或營業所為之。……」第73條第1項規定：「於應送達處所不
    獲會晤應受送達人時，得將文書付與有辨別事理能力之同居
    人、受雇人或應送達處所之接收郵件人員。」第74條規定：
    「（第1項）送達，不能依前2條規定為之者，得將文書寄存
    送達地之地方自治或警察機關，並作送達通知書兩份，一份
    黏貼於應受送達人住居所、事務所、營業所或其就業處所門
    首，另一份交由鄰居轉交或置於該送達處所信箱或其他適當
    位置，以為送達。（第2項）前項情形，由郵政機關為送達
    者，得將文書寄存於送達地之郵政機關。……。」準此，原處
    分既經送達原告居住地址即花蓮縣○○鄉○○村○○○街OO號(此與
    原告訴願書所載地址相同)，並依上開行政程序法之規定為
    寄存送達，即生送達效力，尚不因原告何時領取而受影響。
    是訴願決定以原告提起訴願已逾法定不變期間，而決定不受
    理，並無不合，原告復提起本件行政訴訟，為不合法，且不
    能補正，應予駁回。
三、結論：原告之訴不合法，應予駁回，裁定如主文。
中　　華　　民　　國　　111 　年　　8 　　月　　12　　日
                    臺北高等行政法院第四庭
                              審判長法  官　高愈杰
                                    法  官　鍾啟煒
                                    法  官　李君豪 
上為正本係照原本作成。
如不服本裁定，應於送達後10日內向本院提出抗告狀（須按他造
人數附繕本）。
中　　華　　民　　國　　111 　年　　8 　　月　　12　　日
          　　　　　　      　　　  書記官  樓琬蓉